# 年终奖分配问题

提问人：hh9711 时间：2012-02-21 14:05:59
陈版主，我公司的一家子公司是以图纸设计为主的公司，产品的成本主要是设计人员工资及项目差旅费，其中设计人员的工资是按照各个项目的工时进行分配。公司员工的薪酬收入中，年终奖占有很大的比例，年终奖根据考核结果年末计提，转年 1 月发放。请教陈版主，年终奖是否可以根据全年项目发生的工时，分配到相关产品中，但是这样分配的结果会造成已经确认收入的项目，其主营业务成本在年末有所增加。举个例子： 2 月份确认A项目实现销售，收入 10 万元、成本 5 万元，年终奖分配时，按照A项目的本年工时应分配 1 万元，因此 12 月份会增加A项目的主营业务成本 1 万元。请问这样进行账务处理是否恰当？您有什么好的建议？谢谢！

回答人：chenyiwei
目前情况也只能按这种方式处理，至少保证全年的核算和成本分配结果是正确的。今后编制中期财务报表时，如有可能可以按中期业绩的完成情况，预计年终奖金中应由本中期的损益负担的金额，相应进行分配，避免各中期的业绩不可比。